臺灣高等法院臺中分院刑事裁定　
110年度聲字第2434號
聲  請  人  臺灣高等檢察署臺中檢察分署檢察官     
受  刑  人  張庚雄



上列聲請人因受刑人數罪併罰有二裁判以上，聲請定其應執行之
刑（聲請案號：110年度執聲字第1103號），本院裁定如下：
    主  文
張庚雄因犯如附表所示各罪所處之刑，應執行有期徒刑拾叁年。
    理  由
一、聲請意旨略以：受刑人張庚雄因違反毒品危害防制條例數罪
    ，先後經判決確定如附表。數罪中雖有刑法第50條第1項但
    書所列情形，惟受刑人已請求檢察官聲請定應執行刑，有臺
    灣苗栗地方檢察署民國110年8月31日公務詢問紀錄表足稽，
    應依刑法第50條第2項、第53條、第51條第5款規定，定其應
    執行之刑，爰依刑事訴訟法第477條第1項聲請裁定等語。
二、裁判確定前犯數罪者，併合處罰之。但有下列情形之一者，
    不在此限：一、得易科罰金之罪與不得易科罰金之罪。二、
    得易科罰金之罪與不得易服社會勞動之罪。三、得易服社會
    勞動之罪與不得易科罰金之罪。四、得易服社會勞動之罪與
    不得易服社會勞動之罪。前項但書情形，受刑人請求檢察官
    聲請定應執行刑者，依第51條規定定之；數罪併罰，分別宣
    告其罪之刑，若宣告多數有期徒刑者，於各刑中之最長期以
    上，各刑合併之刑期以下，定其刑期，但不得逾30年，刑法
    第50條、第51條第5款分別定有明文。
三、量刑之輕重，固屬事實審法院得依職權自由裁量之事項，惟
    並非概無法律上之限制，仍應受比例原則及公平原則之限制
    。數罪併罰有二裁判以上宣告多數有期徒刑者，依刑法第53
    條、第51條第5款之規定「於各刑中之最長期以上，各刑合
    併之刑期以下，定其刑期。但不得逾三十年。」係採「限制
    加重原則」規範執行刑之法定範圍，為其定刑之外部界限。
    乃因一律將宣告刑累計執行，刑責恐將偏重而過苛，不符現
    代刑事政策及刑罰之社會功能，而有必要透過定應執行刑程
    序，授權法官對被告本身及所犯各罪為總檢視，進行充分而
    不過度之評價，以妥適調整之。又刑法第57條之規定，係針
    對個別犯罪之科刑裁量，明定刑罰原則以及尤應審酌之各款
    事項，以為科刑輕重之標準；至數罪併罰定應執行刑之裁量
    標準，法無明文，然其裁量仍應兼衡罪責相當及特別預防之
    刑罰目的，具體審酌整體犯罪過程之各罪關係（例如各行為
    彼此間之關聯性《數罪間時間、空間、法益之異同性》、所侵
    害法益之專屬性或同一性、數罪對法益侵害之加重效應等）
    及罪數所反應行為人人格及犯罪傾向等情狀綜合判斷，為妥
    適之裁量，仍有比例原則及公平原則之拘束，倘違背此內部
    界限而濫用其裁量，仍非適法（最高法院104年度台抗字第7
    18號裁定意旨參照）。
四、查受刑人張庚雄因違反毒品危害防制條例等數罪，經臺灣苗
    栗地方法院及本院先後判處如附表所示之刑，均分別確定在
    案（本院為犯罪事實最後判決之法院），有各該判決書、裁
    定書及臺灣高等法院被告前案紀錄表各1份在卷可稽，茲聲
    請人經受刑人請求，向本院聲請定受刑人應執行之刑，有臺
    灣苗栗地方檢察署110年8月31日公務詢問紀錄表在卷可按，
    依前揭說明，聲請人之聲請洵屬正當，應定其應執行之刑。
    其所犯如附表編號1至4所示之罪，曾經臺灣苗栗地方法院以
    109年度聲字第270號裁定定應執行有期徒刑2年6月，嗣經本
    院以109年度抗字第251號裁定抗告駁回確定；如附表編號6
    所示之罪，曾經臺灣臺中地方法院以108年度訴字第485號判
    決定應執行有期徒刑1年，嗣經本院及最高法院分別以109年
    度上訴字第1385號、110年度台上字第4414號判決上訴駁回
    確定；如附表編號7至11所示之罪，曾經本院以109年度上訴
    字第1385號判決定應執行有期徒刑8年8月，嗣經最高法院以
    110年度台上字第4414號判決上訴駁回確定。又依最高法院
    刑事大法庭110年度台抗大字第489號裁定意旨，本院已予受
    刑人表示意見之機會，經其具狀表示無意見，請求給予受刑
    人最有利之裁定等語，有本院陳述意見調查表在卷可稽（見
    本院卷第155-156頁）。依上開說明意旨，本院考量上述定
    應執行刑之基本原則，及受刑人所犯各罪之犯罪態樣、相互
    關係、時間間隔、侵犯法益之綜合效果及合併刑罰所生痛苦
    之加乘效果等情，定如主文所示之應執行刑。
五、爰依刑事訴訟法第477條第1項，刑法第50條第2項、第53條
    、第51條第5款，裁定如主文。
中　　華　　民　　國　　110 　年　　10　　月　　18　　日
            刑事第六庭　  審判長法　官　唐  光  義
                                法　官　鍾  貴  堯
                                法　官　劉  柏  駿
以上正本證明與原本無異。
如不服本裁定，得於收受送達後五日內向本院提出抗告書狀（須
附繕本）。因疫情而遲誤不變期間，得向法院聲請回復原狀。

                                書記官  林  巧  玲
　　　　　　　　　　　　　　　　
中　　華　　民　　國　　110 　年　　10　　月　　18　　日

　　　
　　　
　　　　　　

　　　
　　　
　　　
　　　
　　　
附表：受刑人張庚雄定應執行刑案件一覽表
編號            1           2           3 罪名  毒品危害防制條例 毒品危害防制條例 毒品危害防制條例 宣告刑  有期徒刑1年 有期徒刑1年 有期徒刑11月 犯罪日期  108年2月25日 108年5月7日 108年3月1日 偵查機關年度案號  苗栗地檢108年度毒偵字第312號 苗栗地檢108年度毒偵字第637號 苗栗地檢108年度毒偵字第318號 最後事實審 法院 臺灣苗栗地方法院 臺灣苗栗地方法院 臺灣苗栗地方法院  案號 108年度訴字第207號 108年度訴字第324號 108年度訴字第342號  判決日期 108年7月2日 108年10月18日 108年10月25日 確定判決 法院 臺灣苗栗地方法院 臺灣苗栗地方法院 臺灣苗栗地方法院  案號 108年度訴字第207號 108年度訴字第324號 108年度訴字第342號  判決確定日期 108年7月18日  108年10月18日 （協商判決） 108年10月25日 （協商判決） 是否為得易科罰金之案件  不得聲請易科罰金、 不得聲請易服社會勞動 不得聲請易科罰金、 不得聲請易服社會勞動 不得聲請易科罰金、 不得聲請易服社會勞動 備註  苗栗地檢108年度執字第2735號 苗栗地檢108年度執字第4036號 苗栗地檢108年度執字第4505號   苗栗地檢109年度執更字第722號（編號1至4曾經定應執行有期徒刑2年6月）   













編號            4           5           6 罪名  毒品危害防制條例 毒品危害防制條例 藥事法 宣告刑  有期徒刑9月 有期徒刑1年1月 有期徒刑5月（3次） 犯罪日期  108年3月1日 108年5月22日 ①108年4月初某日 ②108年4月3日 ③108年4月18日 偵查機關年度案號  苗栗地檢108年度毒偵字第318號 苗栗地檢108年度毒偵字第904號 苗栗地檢108年度偵字第2893號等 最後事實審 法院 臺灣苗栗地方法院 臺灣苗栗地方法院 臺灣高等法院臺中分院  案號 108年度訴字第342號 108年度訴字第485號 109年度上訴字第1385號  判決日期 108年10月25日 109年3月31日 110年1月12日 確定判決 法院 臺灣苗栗地方法院 臺灣苗栗地方法院 最高法院  案號 108年度訴字第342號 108年度訴字第485號 110年度台上字第4414號  判決確定日期 108年10月25日 （協商判決） 109年11月18日  110年7月14日 是否為得易科罰金之案件  不得聲請易科罰金、 不得聲請易服社會勞動 不得聲請易科罰金、 不得聲請易服社會勞動 不得聲請易科罰金、 得聲請易服社會勞動 備註  苗栗地檢108年度執字第4505號 苗栗地檢110年度執字第591號 苗栗地檢110年度執字第1905號   苗栗地檢109年度執更字 第722號（編號1至4曾經 定應執行有期徒刑2年6月）  曾經定應執行有期徒刑1年 












編號            7           8           9 罪名  毒品危害防制條例 毒品危害防制條例 毒品危害防制條例 宣告刑  有期徒刑5年6月（2次） 有期徒刑4年2月 有期徒刑3年10月 犯罪日期  ①108年3月中旬某日 ②108年3月底某日 108年3月間某日 108年3月底某日 偵查機關年度案號  苗栗地檢108年度偵字第2893號等 苗栗地檢108年度偵字第2893號等 苗栗地檢108年度偵字第2893號等 最後事實審 法院 臺灣高等法院臺中分院 臺灣高等法院臺中分院 臺灣高等法院臺中分院  案號 109年度上訴字第1385號 109年度上訴字第1385號 109年度上訴字第1385號  判決日期 110年1月12日 110年1月12日 110年1月12日 確定判決 法院 最高法院 最高法院 最高法院  案號 110年度台上字第4414號 110年度台上字第4414號 110年度台上字第4414號  判決確定日期 110年7月14日  110年7月14日  110年7月14日 是否為得易科罰金之案件  不得聲請易科罰金、 不得聲請易服社會勞動 不得聲請易科罰金、 不得聲請易服社會勞動 不得聲請易科罰金、 不得聲請易服社會勞動 備註  苗栗地檢110年度執字第1906號（編號7至11曾經定應執行有期徒刑8年8月）   
















編號            10           11      （以下空白） 罪名  毒品危害防制條例 毒品危害防制條例  宣告刑  有期徒刑3年8月（3次） 有期徒刑10月  犯罪日期  ①107年10月25日 ②108年3月20日 ③108年4月30日　 108年5月19日  偵查機關年度案號  苗栗地檢108年度偵字第2893號等 苗栗地檢108年度偵字第2893號等  最後事實審 法院 臺灣高等法院臺中分院 臺灣高等法院臺中分院   案號 109年度上訴字第1385號 109年度上訴字第1385號   判決日期 110年1月12日 110年1月12日  確定判決 法院 最高法院 最高法院   案號 110年度台上字第4414號 110年度台上字第4414號   判決確定日期 110年7月14日  110年7月14日   是否為得易科罰金之案件  不得聲請易科罰金、 不得聲請易服社會勞動 不得聲請易科罰金、 不得聲請易服社會勞動  備註  苗栗地檢110年度執字第1906號（編號7至11曾經定應執行有期徒刑8年8月）